臺灣屏東地方法院簡易民事判決
                               111年度屏簡字第218號
原      告  黃冠豪  

被      告  陳韋穎  

上列當事人間請求損害賠償事件，原告於刑事訴訟程序（本院11
0年度簡字第1687號）提起附帶民事訴訟（本院110年度簡附民字
第51號），經本院刑事庭裁定移送前來，本院於民國111年8月15
日言詞辯論終結，判決如下：
    主  文
一、被告給付原告新臺幣（下同）157,216元，及自110年12月28
    日起至清償日止，按年息5％計算之利息。
二、原告其餘之訴駁回。
三、本判決關於原告勝訴部分得假執行。
    事實及理由
一、原告主張：兩造前因債務糾紛發生爭執，被告於110年5月10
    日22時30分許，與原告相約在址設屏東縣○○鄉○○路0○00號旁
    工寮，談論債務處理事宜，雙方因而發生爭執，被告竟基於
    傷害之犯意，持木棍毆打原告，造成原告受有雙側尺骨骨折
    之傷害，原告因本件傷害支出醫療費107,216元；又原告每
    月薪資30,000元，因本件傷害，12個月無法工作，受有薪資
    損失36萬元（30,000元ㄨ12=360,000元）；另因該傷害造成
    精神上莫大痛苦，請求精神慰撫金832,784元。以上合計1,3
    00,000元，為此依侵權行為法律關係提起本件訴訟等語。聲
    明：被告應給付原告1,300,000元，及自刑事附帶民事起訴
    狀繕本送達翌日起至清償日止，按年息5％計算之利息。
二、被告則以：對於刑事判決認定之犯罪事實及原告支出醫療費
    107,216元，均沒有意見，否認原告每月薪資30,000元及12
    個月無法工作等語置辯。聲明：請求駁回原告之訴。
三、被告於上開時、地，持木棍毆打原告，造成原告受有雙側尺
    骨骨折之傷害，經本院刑事庭以110年度簡字第1687號刑事
    簡易判決判處被告「犯傷害罪，處有期徒刑參月，如易科罰
    金，以新臺幣壹仟元折算壹日。」等情，有卷存110年度簡
    字第1687號刑事簡易判決可稽（見本院卷第9-11頁），被告
    對於原告主張被告於上開時、地，持木棍毆打原告，造成原
    告受有雙側尺骨骨折之傷害之事實，亦不爭執，應可信為實
    在。
四、按「因故意或過失，不法侵害他人之權利者，負損害賠償責
    任。」此民法第184條第1項前段定有明文。又按「不法侵害
    他人之身體．．，或不法侵害其他人格法益而情節重大者，被
    害人雖非財產上之損害，亦得請求賠償相當之金額。」此民
    法第195條第1項亦定有明文。本件被告故意傷害原告致侵害
    原告身體權，業如上所述，則原告自得依上開規定，請求被
    告負賠償責任。茲就原告請求被告賠償之金額及項目審酌如
    下：
　㈠醫療費用：原告主張因本件傷害支出醫療費107,216元乙節，
    業據原告提出收據、診斷證明書為證（見本院卷第49-56頁
    ），並為被告所不爭執，是依上開規定，原告此部分請求為
    有理由。
　㈡工作損失：原告主張每月薪資30,000元，因本件傷害，12個
    月無法工作，受有薪資損失36萬元（30,000元ㄨ12=360,000
    元）云云，已為被告所否認，而原告並未提出薪資30,000元
    及因傷12個月無法工作之證據，故原告此部分之主張，自難
    信為實在，則有關此項請求，即無理由。
　㈢精神慰撫金：按慰撫金之賠償須以人格權遭遇侵害，使精神
    上受有痛苦為必要，其核給之標準固與財產上損害之計算不
    同，然非不可斟酌雙方身分資力與加害程度，及其他各種情
    形核定相當之數額。原告為高中肄業，被告為高職肄業，兩
    造均未擔任學校校長、老師、公司負責人、監察人、民意代
    表、鄉鎮市調解委員等情，已為兩造互不爭執（見本院卷第
    46、47頁），又原告於109年有所得2,424元外，別無其他財
    產，被告於109年並無有所得，而有汽車一輛，有兩造稅務
    電子閘門資料查詢表可佐。本院審酌兩造之身分、地位、經
    濟能力、被告不法侵害原告身體之動機與情節、原告所受傷
    害等一切情狀，認認原告請求慰撫金之金額，以50,000元為
    適當。
　㈣綜上所述，原告依侵權行為之法律關係請求被告給付原告157
    ,216元（107,216元+50,000元=157,216元），及自110年12
    月28日起（起訴狀繕於110年12月17日寄存送達於太平派出
    所，依民事訴訟法第138條第2項規定，於110年12月27日發
    生送達效力，有上開附民卷存第2頁送達證書可查）至清償
    日止，按年息5％計算之利息，為有理由。逾此範圍之請求，
    則屬無據，應予駁回。
五、本件原告勝訴部分係適用簡易程序為被告敗訴之判決，依民
    事訴訟法第42 條、第389條第1項第3款之規定，應依職權宣
    告假執行。
六、另件本件係原告提起刑事附帶民事訴訟，由刑事庭裁定移送
    本院民事簡易庭事件，免納裁判費，本件訴訟中亦未生其他
    訴訟費用，無庸為訴訟費用額確定及諭知。
中　　華　　民　　國　　111 　年　　8 　　月　　29　　日
                        屏東簡易庭  法  官  曾吉雄
正本係照原本作成。
如對判決上訴，須於判決送達後廿日內向本院提出上訴狀，其未
表明上訴理由者，應於提出上訴後二十日內向本院補提理由書狀
（均須按他造當事人之人數附繕本）。
如委任律師提起上訴者，應一併繳納上訴審裁判費。
中　　華　　民　　國　　111 　年　　8 　　月　　29　　日
                                    書記官  鄭美雀